臺灣高等法院交通事件裁定　　　　　　　　　　　　九十三年度交抗字第八四六號
　　抗　告　人
　　即異議　人　甲○○
右抗告人因違反道路交通管理處罰條例案件，不服臺灣基隆地方法院，中華民國九十
三年九月二十四日所為裁定（九十三年度交聲字第一三七號），提起抗告，本院裁定
如左：
    主  文
抗告駁回。
    理　由
一、按「汽車行駛高速公路應依速限標誌指示」，高速公路交通管制規則第五條第一
    項前段定有明文。又「汽車行駛於高速公路或設站管制之道路，而不遵管制之規
    定者，處汽車駕駛人新臺幣三千元以上六千元以下罰鍰」，道路交通管理處罰條
    例第三十三第一項設有規定，且汽車駕駛人違反前述規定者，依同條例第六十三
    條第一項第一款之規定，並應記違規點數一點。
二、經查：
  (一)抗告人即異議人甲○○駕駛車號九Ｋ─七五四二號自小客車，於九十三年四月十
    七日凌晨一時十分，行經國道三號公路北向七公里處之事實，為異議人所不爭，
    並有內政部警政署國道公路警察局公警局交字第Ｚ00000000號舉發單影
    本一件在卷可按。
  (二)證人即國道公路警察局第六警察隊員警馮再輝、鄭見發於原審調查中一致證稱：
    國道三號公路北向七公里處之行車速限為時速九十公里，異議人所駕駛之車號九
    Ｋ─七五四二號小客車於九十三年四月十七日凌晨一時十分行經該處之中線車道
    時，經由停在外側路肩執行交通勤務之員警馮再輝、鄭見發以雷達測速器於約二
    百公尺距離前方測得異議人行車時速達一百零九公里，而偵測當時並無其他車輛
    在異議人所駕之車旁附近並行，且警車停放位置無任何遮蔽並已開啟大燈；測得
    異議人超速違規後，員警立即加以攔停，並測速所得結果讓異議人下車觀看後始
    開單告發等情（見原審九十三年八月二十七日訊問筆錄）。核證人馮再輝、鄭見
    發係依法執行職務之公務員，與異議人素未謀面亦無仇隙，衡情當無設詞攀誣、
    濫予舉發之理，且到庭具結證述明確，本件既無任何證據足證警員有捏造事實、
    違法取締之情事，又執行交通稽查所用之雷達測速儀已經檢定合格並在有效期限
    內，有證人所提出之經濟部標準檢驗局雷達測速儀檢定合格證書影本一份在卷可
    按；是則執勤警員本其維護交通秩序、安全職責，以檢定合格之科學儀器所為之
    舉發，自應受到合法、正確之推定。
  (三)再按「道路交通管理之稽查、違規紀錄，由交通勤務警察或依法令執行交通稽查
    任務人員執行之」，道路交通管理處罰條例第七條第一項規定甚明。本件異議人
    違反道路交通管理法規之違規行為在繼續中，交通勤務警察對於特定之違規駕駛
    人當場進行稽查、紀錄，依上開規定，自屬於法有據，其攔停舉發，要非隨機任
    意之臨檢盤查行為，核與司法院釋字第五三五號解釋保障人民自由權利之意旨無
    違。
  (四)綜上，抗告人違規之事實明確，原處分機關依道路交通管理處罰條例第三十三條
    第一項之規定裁處罰鍰三千元，並依同條例第六十三條第一項第一款之規定記違
    規點數一點，並無不合。原審同上見解認抗告人聲明異議為無理由，駁回其異議
    ，自屬合法有據，抗告意旨仍執原審異議之陳詞，任意指摘原審裁定不當，為無
    理由，自應予駁回。
三、據上論結，應依道路交通案件處理辦法第二十六條，刑事訴訟法第四百十二條，
    裁定如主文。
中　　　華　　　民　　　國　　九十三　　年　　十一　　月　　  三十  　　日
                              臺灣高等法院交通法庭
                                  審判長法  官  楊  照  男
                                        法  官  王  詠  寰
                                        法  官  江  振  義
右正本證明與原本無異
不得再抗告
                                        書記官  劉  文  美
中　　　華　　　民　　　國　　九十三　　年　　十二　　月　　    二　  　日
